臺灣板橋地方法院刑事判決　　　　　　　　　　　　九十三年度簡上字第二四六號
　　上　訴　人　臺灣板橋地方法院檢察署檢察官
　　被　　　告　乙○○
右列被告因傷害等案件，上訴人不服本院於民國九十三年三月三十一日，所為九十三
年度簡字第四八四號簡易判決（偵查案號：九十二年度偵字第一七四三一號；移送併
案審理案號：九十三年度偵字第三四八九號），提起上訴，經本院管轄第二審之合議
庭判決如左：
    主      文
上訴駁回。
    事實及理由
一、本件經本院管轄第二審之合議庭審理結果，認第一審以被告乙○○犯刑法第二百
    七十七條第一項之普通傷害罪，量處有期徒刑五月，如易科罰金，准以三百元折
    算一日，經核其認事用法及量刑均無不當，應予維持，並引用第一審簡易判決書
    記載之事實、證據及理由。
二、本件上訴意旨略以：被告於動手傷害時即動手強盜告訴人丙○○之身上財物，並
    繼續動手痛毆告訴人丙○○脖子上之項鍊並進而痛毆告訴人丙○○，可知此一傷
    害及強盜犯行有判上之一罪關係，並無法分割處理，惟原審法院竟認此強奪犯行
    與本件傷害犯行並無裁判上之一罪關係，難認原判決允當，爰提起上訴，請求將
    原判決撤銷改判云云。
三、按「犯罪事實應依證據認定之，無證據不得認定犯罪事實」，刑事訴訟法第一百
    五十四條第二項，定有明文。次按「告訴人之告訴，係以使被告受刑事訴追為目
    的，是其陳述是否與事實相符，仍應調查其他證據以資審認；認定不利於被告之
    事實，須依積極證據，苟積極證據不足為不利於被告事實之認定時，即應為有利
    於被告之認定，更不必有何有利之證據」，最高法院五十二年臺上字第一三○○
    號及三十年上字第八一六號判例，亦有明文。
四、本件上訴意旨認被告另涉有上開強奪之犯行，無非是以此部分事實業據告訴人丙
    ○○指訴在卷，並有佳益珠寶銀樓出具之千足花戒乙只保單附卷可稽為其論據。
    惟上訴人所指上開犯行，不僅業據被告迭次於警詢、偵查中及本院審理時堅詞否
    認在卷，且：
    （一）本件被告於右揭時地傷害告訴人丙○○之犯行經過，雖據在場目擊證人張
          文華、廖上典、李忠財、柯文榮等人迭次於警詢及偵查中分別證述甚詳，
          並有告訴人丙○○所提出診斷證明書乙紙，在卷可稽，而堪認定。惟就上
          訴人所指被告另涉上開強奪犯嫌部分，業據證人張文華於偵查中證稱：伊
          在現場沒看見有人動手搶告訴人之手機、項鍊，是送告訴人去醫院時告訴
          人才告知此事等語（見偵查卷第一七四三一號第一○一頁）明確；不僅核
          與證人廖上典於偵查中證稱：伊把告訴人掉在地上的手機送到派出所等語
          （見偵查卷第一七四三一號第一○三頁反面）及證人李忠財、柯文榮二人
          於警詢及偵查中證稱：只看到打架，沒看到人搶奪告訴人的財物等語（見
          偵查卷第一七四三一號第一○二、一○三頁），均相符合，且證人張文華
          其人，乃係係當日載同告訴人丙○○一同前往上開檳榔攤找被告之人，並
          與告訴人丙○○間原屬好友，則證人張文華上開證述之詞，衡諸一般常情
          ，應無偏頗被告之理，證人張文華、廖上典、李忠財、柯文榮四人上開證
          述之詞，均堪採信。
    （二）又告訴人丙○○所指稱其遭被告所強奪之上開戒指乙只云云，雖據告訴人
          丙○○提出佳益珠寶銀樓保單乙紙，然佳益珠寶銀樓負責人甲○○於本院
          審理時已證稱：上開保單是字跡為其丈夫林金燦所寫，因是其丈夫經手買
          賣，故其不清楚交易過程，對告訴人也沒有印象等語（見本院卷九十三年
          十一月二日審判筆錄第六、七頁），而證人林金燦於本院審理時亦證稱：
          不記得該張保單是何人、何時購買等語（見本院卷九十三年十一月二日審
          判筆錄第一○頁）明確，是告訴人丙○○今縱提出上開保單乙紙，亦僅堪
          認定告訴人或告訴人家人確曾向佳益珍寶銀樓購買戒指乙只而已，不僅尚
          不足供認定被告於右揭時地確有戴用上開戒指乙只在手上，更遑論被告於
          右揭時地強奪告訴人丙○○上開戒指乙只，至為顯然。
    （三）另告訴人丙○○於本院審理時指稱其頸部曾因遭被告搶奪項鍊造成挫傷之
          疤痕，並至醫院驗傷，也有照片為證云云（見本院卷九十三年十一月二日
          審判筆錄第一四頁），惟依告訴人丙○○於當日受傷後前往亞東紀念醫院
          接受治療後所開具之第六一九一號甲種診斷證明書診字所載，告訴人黃金
          鐘當時係受有「頭部外傷合併腦震盪、鼻骨骨折、左背左手上胸部挫傷、
          左側肩岬部右頂部頭皮擦傷、左頂頭皮下血腫、右眼角膜糜爛、左眼外傷
          性眼前房出血、雙眼眼壓升高」之傷害，此有上開診斷證明書乙紙可稽，
          不僅未載有告訴人丙○○受有「頸部挫傷」之傷害，且揆諸告訴人丙○○
          所提出其當時受傷部位之照片十幀中，亦未發現其頸部受有任何傷害之照
          片，是告訴人丙○○此部分指訴之詞，自難認與客觀事實相符，自不可遽
          予信實。
    （四）綜上所述，本件上訴人所指訴被告另涉有上開強奪之犯行，既僅有告訴人
          之單一指訴，又無積極事證可資佐證，自不足認定被告確有上訴人所指上
          開強奪之犯行。此外，復查無其他積極證據足資證明被告確有上訴人所指
          上開強奪犯行，自屬不能證明被告此部分之犯罪，本院自不得併予審理，
          應將上開移送併案審理部分退回檢察官另行偵查，附此敘明。
五、本件原審以被告傷害罪證明確，且審酌被告之素行、犯罪動機、目的、告訴人所
    受傷害程度、犯罪後未能達成和解等一切情狀，判處被告有期徒刑五月，並依刑
    法第四十一條第一項前段及罰金罰鍰提高標準條例第一條前段、第二條，諭知以
    三百元折算一日易科罰金，其認事用法均無違誤，且其刑罰裁量權之行使堪稱平
    允、妥適，茲上訴人不服本院第一審判決，提起本件上訴，並空言指摘原審認事
    用法違誤云云，揆諸上述，為無理由，應予駁回。
據上論斷，應依刑事訴訟法第四百五十五條之一第三項、第三百六十八條、第三百七
十三條，判決如主文。
本案經檢察官陳伯厚到庭執行職務
中　　　華　　　民　　　國　　九十三　　年　　十一　　月　　 十六 　　  日
                              臺灣板橋地方法院刑事第十六庭
                                  審判長法  官 戴嘉清
                                        法  官 陳信旗
                                        法  官 林晏鵬
右正本證明與原本無異。
不得上訴。
                                        書記官 陳君偉
中　　　華　　　民　　　國　　九十三　　年　　十一　　月　　 十六 　　  日
